【裁判字號】    90,易,2201
【裁判日期】    900730
【裁判案由】    都市計劃法
【裁判全文】
臺灣板橋地方法院刑事判決                          九十年度易字第二二一號
    公  訴  人  臺灣板橋地方法院檢察署檢察官
    被      告  乙○○
右列被告因違反都市計畫法案件，經檢察官提起公訴 (八十八年度偵字第二二０九四
號)，本院判決如左：
    主     文
乙○○無罪。
    理     由
一、 公訴意旨略以：被告乙○○在台北縣林口都市計畫保護區內之台北縣五股鄉○
     ○○○段一五０七之四十地號筆地上，擅自違規使用房舍，經台北政府於民國
     八十八年二月二日十一時二十分許，會同乙○○當場勘驗屬實，並由台北縣政
     府於八十八年四月二十七日以八八北府工都市第一五四八七九號函令於八十八
     年五月三十日前自行折除並停止使用、恢復原狀，詎乙○○並未依令拆建物，
     因被告涉都市計畫法第八十條之罪嫌云云。
二、按犯罪事實應依證據認定之，無證據不得推定其犯罪事實，又不能證明被告犯罪
    者，應諭知無罪之判決，刑事訴訟法第一百五十四條、第三百零一條第一項分別
    定有明文。又認定不利於被告之事實，須依積極證據，苟積極證據不足為不利被
    告事實之認定時，即應為有利於被告之認定，更不必有何有利之證據，最高法院
    三十上字八一六號著有判例可資參照。本件公訴意旨認被告涉有上揭犯行，無非
    以右開事實業據被告自白不諱，並有台北縣政府八十八年四月二十七日八八北府
    工都字第一五四八七九號函及照片為其論據。
三、訊據被告乙○○堅決否認有何不法犯行，辯稱：伊並沒有收到上開台北縣政府要
    伊拆除建物的函文，在偵查中有關收到函文的陳述是伊太太甲○○說的等語。查
    ：核其所辯與輔佐人即其妻甲○○（因被告患有中度聽障，此有中華民國身心障
    礙手冊影本附卷可稽）在審理中陳稱：伊當時是說沒有收到拆屋的函文，只收到
    要繳交罰鍰的函文等語相符；再經當庭播放檢察官於該日之偵訊錄音帶，發現該
    錄音帶內容僅有雜訊，並無該日偵訊的錄音，尚難認被告於偵查中已有自白。末
    查，有關台北縣政府於八十八年四月二十七日八八北府工都字第一五四八七九號
    函令被告限期拆除物之函文，因未製作送達證書，且無回執留存，故無法確定上
    開函文是否確已送達被告之事實，復據證人即台北縣政府城鄉發展課人員鄭洪坤
    庭證述綦詳，從而，被告所辯未收到命令拆除之函文乙節尚非無據。此外復查無
    其他積極證據足以證明本件台北縣政府於八十八年四月二十七日八八北府工都字
    第一五四八七九號函令被告限期拆除建物之函文確已送達被告，自難認被告有未
    依命令拆除建物並恢復原狀之犯行，應認不能證明其犯罪，揆諸首揭說明，自應
    為無罪之諭知，以免冤抑。
據上論斷，應依刑事訴訟法第三百零一條第一項，判決如主文。
本案經檢察官黃明絹到庭執行職務。
中    華    民    國      九十        年      七      月    三十        日
      臺灣板橋地方法院刑事第二庭
                                              法  官  古  秋  菊
右正本證明與原本無異。
如不服本判決，應於判決送達後十日內，向本院提出上訴狀。
                                              書記官  蕭  詩  穎
中    華    民    國      九十        年      七      月     三十一     日


司法院資訊處製作；財團法人民間司法改革基金會備份。
